【裁判字號】    97,裁,1833
【裁判日期】    970313
【裁判案由】    娛樂稅
【裁判全文】
最  高  行  政  法  院  裁  定
                                     97年度裁字第01833號
上  訴  人  安埔有限公司
代  表  人  甲○○
訴訟代理人  林清漢律師
被 上訴 人  新竹縣稅捐稽徵處
代  表  人  謝國堯
上列當事人間娛樂稅事件，上訴人對於中華民國96年11月29日臺
北高等行政法院96年度訴字第888號判決，提起上訴，本院裁定
如下：
    主  文
上訴駁回。
上訴審訴訟費用由上訴人負擔。
    理  由
一、按對於高等行政法院判決之上訴，非以其違背法令為理由，
    不得為之，行政訴訟法第242條定有明文。依同法第243條第
    1項規定，判決不適用法規或適用不當者，為違背法令；而
    判決有同條第2項所列各款情形之一者，為當然違背法令。
    是當事人對於高等行政法院判決上訴，如依行政訴訟法第24
    3條第1項規定，以高等行政法院判決有不適用法規或適用不
    當為理由時，其上訴狀或理由書應有具體之指摘，並揭示該
    法規之條項或其內容；若係成文法以外之法則，應揭示該法
    則之旨趣；倘為司法院解釋或本院之判例，則應揭示該判解
    之字號或其內容。如以行政訴訟法第243條第2項所列各款情
    形為理由時，其上訴狀或理由書，應揭示合於該條項各款之
    事實。上訴狀或理由書如未依此項方法表明，或其所表明者
    與上開法條規定不合時，即難認為已對高等行政法院判決之
    違背法令有具體之指摘，其上訴自難認為合法。
二、本件上訴人對於高等行政法院判決上訴，係以：(一)本件上訴
    人93年度收取管理費、清潔費非娛樂活動，非娛樂稅法課徵
    項目，原判決適用娛樂稅法第2條第1項第6款及財政部78年2
    月22日台財稅第781139661號函釋解釋，及財政部74年9月13
    日台財稅第21888號函釋，即有適用法規不當之違法。(二)本
    件上訴人收取之管理費及清潔費皆非強制徵收，其中管理費
    係指收取使用浴室費用，另清潔費係指租球車或上果嶺擊球
    ，對於使用球車及球場之清潔費用。又管理費係擊球之消費
    者有使用浴室之必要使收取管理費，若擊球之消費者不使用
    浴室，則不收取管理費，但有收取清潔費。(三)本件上訴人93
    年度所收取之管理費及清潔費是否應徵收娛樂稅，依財政部
    74年9月13日台財稅第21988號函釋規定，由消費者自行選擇
    ，並無併同入場費強制收取者，非屬課徵娛樂稅之標的。故
    原審有適用法規不當之違法。(四)上訴人所檢附之13紙發票中
    ，除93年10月14日發票號碼BV00000000號之發票同時有果嶺
    費及管理費外，其餘12紙（上訴狀誤繕為13紙）發票僅有租
    車費及清潔費係舉證此二項目皆可由消費者自行選擇，又該
    項消費係陪同擊球者之消費，實為交易之全貌，而非上訴人
    所稱僅交易之一部，原判決對於上訴人提供前開13紙發票，
    主張本件清潔費及管理費確實非隨入場強制徵收，原審判決
    對於前開有利何以不採信，又何以非交易之全貌，亦未說明
    不採之理由，同有行政訴訟法第243條第2項第6款判決不備
    理由之違法。(五)本件上訴人93年度並無代徵清潔費，上訴人
    主觀顯認定非娛樂稅課徵項目，原處分機關認定前開清潔費
    及管理費係屬娛樂稅第2條第1項第6款、第9條第1項及第14
    條第1項所規定，應強制徵收，自應由原處分機關為舉證。
    (六)縱退一步言，本件上訴人93年度收取清潔費（管理費）應
    依娛樂稅法課徵娛樂稅，但非不為代徵或短徵或短報或匿報
    娛樂稅，係上訴人主觀法令認知錯誤，被上訴人裁處5倍罰
    鍰，原審未予糾正，亦有判決適用法規不當及判決不備理由
    之違法等語，為其理由。本院經核其上訴理由狀所載內容，
    無非重述其在原審行政訴訟起訴狀之理由，或係以其一己對
    法律規定之誤解，任意指摘原審駁斥其主張之理由為不當，
    而未具體表明原判決所適用之法規確有如何違背法令之處，
    或有如何違背司法院解釋及本院判例，及有如何合於行政訴
    訟法第243條第2項所列各款之情形，難認為已對原判決之違
    背法令有具體之指摘。依首揭說明，其上訴自不合法，應予
    駁回。
三、據上論結，本件上訴為不合法，依行政訴訟法第249條第1項
    前段、第104條、民事訴訟法第95條、第78條，裁定如主文
    。
中    華    民    國    97    年    3     月    13    日
                    最高行政法院第二庭
                        審判長法官  高  啟  燦
                              法官  侯  東  昇
                              法官  黃  合  文
                              法官  廖  宏  明
                              法官  楊  惠  欽
以  上  正  本  證  明  與  原  本  無  異
中    華    民    國    97    年    3     月    14    日
                              書記官  邱  彰  德


司法院資訊處製作；財團法人民間司法改革基金會備份。
